【裁判字號】    99,交聲,893
【裁判日期】    990331
【裁判案由】    聲明異議
【裁判全文】
臺灣臺中地方法院交通事件裁定      99年度交聲字第893號
原處分機關  交通部公路總局臺中區監理所臺中市監理站
異議人即
受處分人    甲○○
上列異議人即受處分人因違反道路交通管理處罰條例案件，對於
交通部公路總局臺中區監理所臺中市監理站民國99年2月23日（
裁監稽違字第裁61-GF0000000號）所為之處分，聲明異議，本院
裁定如下：
    主    文
異議駁回。
    理    由
一、原處分機關處分意旨略以：異議人即受處分人甲○○騎乘車
    牌號碼PM7-723號重型機車，於民國99年2月6日15時48分許
    ，在臺中市○○路與南京路口處，因「駕車行經有燈光號誌
    管制之交岔路口闖紅燈」違規，經臺中市警察局第三分局東
    區分駐所警員依違反道路交通管理處罰條例第53條第1項規
    定舉發。嗣受處分人逾越應到案期限30日內，到案聽候裁決
    ，原處分機關遂於99年2月23日以裁監稽違字第裁61-GF0000
    000號裁決書裁處罰鍰新臺幣（下同）2,700元，並依第63條
    記違規點數3點。逾期依裁決書處罰主文規定裁處等語。
二、聲明異議意旨略以：由於過年休假導致罰單逾期，郵局休息
    ，加上初犯所以不知到哪繳款，得知時已經逾期請見諒。
三、按汽車駕駛人，行經有燈光號誌管制之交岔路口闖紅燈者，
    處1,800元以上5,400元以下罰鍰，而所稱之汽車，包含機
    器腳踏車在內，道路交通管理處罰條例第53條第1 項、第3
    條第3 項第8 款分別定有明文。次按違反道路交通管理事件
    統一裁罰基準及處理細則第43條第1 項、違反道路交通管理
    事件統一裁罰基準表規定，機器腳踏車駕駛人違反道路交通
    管理處罰條例第53條第1 項規定，而逾越應到案期限30日內
    ，繳納罰鍰或到案聽候裁決者，處罰鍰2,700 元。
四、經查：受處分人甲○○騎乘車牌號碼PM7-723號重型機車，
    於99年2月6日15時48分許，在臺中市○○路與南京路口處，
    因有「駕車行經有燈光號誌管制之交岔路口闖紅燈」違規，
    經臺中市警察局第三分局東區分駐所警員依違反道路交通管
    理處罰條例第53條第1項規定當場舉發等情，有原舉發機關
    中市警交字第GF0000000O號通知單、原處分機關之違反道路
    交通管理事件裁決書各1份在卷可稽，且為受處分人所不爭
    執，顯見受處分人確有上開違規之情事無誤。雖受處分人以
    上開情詞置辯，惟查上開舉發違反道路交通管理事件通知單
    之被通知人收執聯上注意事項第5點已載明「應到案期限末
    日為星期日、國定假日或其他休息日時，以休息日之次日代
    之」等語，而本件應到案日期為99年2月21日，適逢春節假
    期，自應以該休息日之次日即99年2月22日代之，而受處分
    人遲至99年2月23日始到案聽候裁決，自已逾越上開應到案
    期限之規定無訛。且該通知單左上角注意事項欄內，員警有
    勾選「得採網際網路、語音轉帳、郵繳或向經委託代收之機
    構繳納罰鍰」，是該舉發通知單關於罰鍰繳納方式之教示事
    項業經記載明確，受處分人自不得諉為不知，是受處分人前
    揭所辯，不足執為有利之認定。
五、綜上所述，受處分人既有上開駕車行經有燈光號誌管制之交
    岔路口闖紅燈之違規行為，且逾越應到案期限30日內，始到
    案聽候裁決，則原處分機關援引前揭規定，予以裁處2,700
    元罰鍰，並記違規點數3點，依法並無違誤，本件受處分人
    之聲明異議為無理由，應予以駁回。
據上論斷，應依道路交通管理處罰條例第87條第2項，道路交通
案件處理辦法第19條，裁定如主文。
中    華    民    國    99    年    3     月    31    日
                  交通法庭  法  官  黃建都
以上正本證明與原本無異。
如不服本裁定，應於收受送達後5日內向本院提出抗告狀。（應
附繕本）
                            書記官  賴玉真
中    華    民    國    99    年    3     月    31    日

司法院資訊處製作；財團法人民間司法改革基金會備份。
